臺灣高雄地方法院刑事判決　　　　　　 94年度簡上字第557號
上　訴　人　臺灣高雄地方法院檢察署檢察官
被　　　告　乙○○
上列上訴人因被告違反電子遊戲場業管理條例案件，不服本院高
雄簡易庭於中華民國94年4 月29日94年度簡字第2077號第一審判
決（聲請簡易判決處刑案號：臺灣高雄地方法院檢察署94年度偵
字第6287號、第6736號）提起上訴，暨移送併案審理（併案案號
：同檢察署94年度偵字第9798號、第9395號、第11689 號、第12
776 號、第14170 號、第14607 號、第15671 號、第20338 號、
第16689 號、第16467 號），本院合議庭認不得以簡易判決處刑
，改依通常程序為第一審之審判，判決如下：
    主  文
原判決撤銷。
乙○○連續違反未依電子遊戲場業管理條例規定辦理營利事業登
記者，不得經營電子遊戲場業之規定，處有期徒刑陸月，如易科
罰金，以佰元折算壹日。如附表一、附表二所示之扣案物品均
沒收。
    事  實
一、乙○○係附表1 及附表2 所示各犯罪地點商店之負責人（或
    實際負責人），明知經營電子遊戲場業，須依電子遊戲場業
    管理條例相關規定辦理營利事業登記後始得營業，竟未辦理
    登記，即基於違規經營電子遊戲場業之概括犯意，並與附表
    1 、附表2 編號10所示之行為人基於賭博之概括犯意聯絡，
    連續分別於附表1 、附表2 之犯罪時間、犯罪地點，利用所
    設置如附表1 、附表2 所示各編號扣案物品之電子遊戲機具
    及代幣，供不特定人把玩遊藝之用；又僱傭附表1 、附表2
    編號10之人，以附表1 、附表2 編號10所示之行為方式，在
    附表1 、附表2 編號10所示犯罪時間及犯罪地點，利用附表
    1 、附表2 編號10扣案物品欄所示電子遊戲機具並作為電動
    賭博機具，連續與不特定之人賭博財物，其賭博方法係以1
    比1 由賭客投入新臺幣（以下同）10元通用貨幣，兌換1 代
    幣、再投1 代幣入機具內機台即會開分10分，下押不等分數
    把玩，中彩則贏得分數，再以所贏得之分數同樣以1 比1 即
    1 分換現金1 元或等值物品，若未中彩則輸賭資；嗣於如附
    表1 、附表2 各編號查獲時間，及附表1 、附表2 各編號所
    示犯罪地點處，為警查獲，並各扣得如附表1 、附表2 各編
    號所示之扣案物品。
二、案經高雄市政府警察局三民第二分局、楠梓分局、小港分局
    等報請臺灣高雄地方法院檢察署檢察官偵查並聲請簡易判決
    處刑，暨併案審理。
    理  由
壹、程序方面：
    按本件被告乙○○所犯係死刑、無期徒刑、最輕本刑為3 年
    以上有期徒刑以外之罪，其於準備程序就前揭被訴事實為有
    罪之陳述，經審判長告知簡式審判程序之旨，並聽取其與公
    訴人之意見後，本院認無不得或不宜改依簡式審判程序進行
    之處，爰依刑事訴訟法第273 條之1 第1 項，裁定本件改依
    簡式審判程序進行，合先敘明。
貳、實體方面：
一、被告固坦承有經營附表1 、附表2 所示之違反電子遊戲場業
    管理條例之犯行不諱，惟矢口否認有附表1 、附表2 編號10
    部分所示之賭博犯行，辯稱：無經營賭博性電玩，積分不能
    換現金云云。惟查：
（一）附表1 、附表2 之違反電子遊戲場業管理條例部分：
      被告業已坦承附表1 、附表2 部分之違反電子遊戲場業管
      理條例犯行不諱，且證人即上開行為所僱傭之店員劉謀賢
      、石璽芬、柯雅祺、黃欣儀、陳美妏、陳佳琳、馬奕如、
      黃甯瑄、李美玲分別於警詢時供述甚詳（上開證人於警詢
      所為之陳述，業經被告於本院審理時同意作為證據，且被
      告亦未於言詞辯論終結前聲明異議，視為已同意作為證據
      ，且本院審酌各該店員於查獲時立即作成該等警詢筆錄，
      並未受有任何干擾之情事，應屬適當，爰依刑事訴訟法第
      159 條之5 之規定，得為證據），並有附表1 、附表2 所
      示扣案物品欄之電子遊戲機具及代幣等物可資證明；又被
      告就附表2 編號2 之營業，提出營利事業登記抄本1 紙，
      其上所營項目並無「J701010 電子遊戲場業」類別，此有
      高雄市政府建設局於94年5 月17日高市建設2 字第094000
      9707號函在卷可查（見94年偵字第9353號卷第11頁）。是
      依前述補強證據，足資擔保被告於本院審理時所為任意性
      之自白具有相當程度之真實性，而得使本院確信被告前述
      自白與事實相符。揆諸刑事訴訟法第156 條第1 項「被告
      之自白，非出於強暴、脅迫、利誘、詐欺、違法羈押或其
      他不正之方法，且與事實相符者，得為證據」及第2 項「
      被告之自白，不得作為有罪判決之唯一證據，仍應調查其
      他必要之證據，以察其是否與事實相符」規定，本院自得
      採為論科之依據。是本院認被告既無所屬之合法憑證，則
      其所為，仍屬違法經營電子遊戲場業之犯行甚明；是事證
      明確，被告附表1 、附表2 部分之違反電子遊戲場業管理
      條例犯行堪予認定。
（二）附表1 、附表2 編號10之共同賭博部分：
      被告雖否認犯行，然就附表1 部分，證人即受僱於該店擔
      任店員之劉謀賢於警詢時證稱：「代幣每1 枚10元投入機
      台內，以10比1 押注打玩。洗分時分數1 分可兌換1 元以
      此推算。」證人即該店客人方品龍於警詢證稱：「（問：
      你當日幾時幾分叫店員劉謀賢洗分？洗分幾分？兌換多少
      錢？）當日18時許，洗分100 分，兌換100 元」；另就附
      表2 編號10部分，證人即受僱於該店擔任店員之李美玲於
      警詢時證稱：「店內機台可累積積分，可轉押注。」證人
      即該店客人涂文傑於警詢證稱：「累積有1000分，向女店
      員李美玲示意洗分，她至機台前確認分後並按洗分鈕，李
      美玲在我打玩之機台前經賭資700 元交給我。」（上開證
      人於警詢所為之陳述，業經被告於本院審理時同意作為證
      據，且被告亦未於言詞辯論終結前聲明異議，視為已同意
      作為證據，且本院審酌各該店員於查獲時立即作成該等警
      詢筆錄，並未受有任何干擾之情事，應屬適當，爰依刑事
      訴訟法第159 條之5 之規定，得為證據），且先後2 次查
      獲分別扣得如附表1 、附表2 編號10之扣案物品欄所示之
      電子遊戲機具、及機具內之代幣、現金及硬幣等物可供參
      佐，證據明確，是被告空言否認，所辯自無可採，被告此
      部分之犯行亦足認定。
（三）綜上，本件事證明確，被告確有違反電子遊戲場業管理條
      例及共同賭博之犯行洵堪認定，應依法論科。
二、核被告乙○○所為，如附表1 及附表2 部分，均係犯電子遊
    戲場業管理條例第22條之違法經營電子遊戲場業之罪，另附
    表1 、附表2 編號10部分，係犯刑法第266 條第1 項前段之
    在公眾得出入之場所賭博財物罪。被告與附表1 及附表2 編
    號10之店員，就在公眾得出入之場所賭博財物犯行部分，有
    犯意聯絡及行為分擔，應論以共同正犯。至於附表1 、2 所
    示被告違反電子遊戲場業管理條例犯行部分，不能證明各該
    店員知情，自難認被告與各該店員有犯意聯絡，自不論為共
    同正犯。被告先後就附表1 及附表2 所示之時、地，擺設電
    子遊戲機具，而非法經營電子遊戲場業，時間緊接，犯罪方
    法相同，且觸犯構成要件相同之罪名，應依連續犯規定，論
    以違法經營電子遊戲場業1 罪，並加重其刑；先後就附表1
    、附表2 編號10所示之時、地，賭博財物行為，時間緊接，
    犯罪方法相同，且觸犯構成要件相同之罪名，亦應依連續犯
    規定，論以在公眾得出入之場所賭博財物1 罪。被告所犯上
    揭附表1 、附表2 編號10之連續在公眾得出入之場所賭博財
    物罪及連續違法經營電子遊戲場業罪2 罪間，有方法目的之
    牽連關係，應從較重之連續違法經營電子遊戲場業罪處斷。
    檢察官雖未就被告於附表2 所示之違法經營電子遊戲場業部
    分，及附表2 編號10部分之在公眾得出入之場所賭博財物犯
    行部分聲請簡易判決處刑，惟被告此部分犯行與已聲請簡易
    判決處刑部分之犯行，就違法經營電子遊戲場業犯行部分，
    有連續犯之裁判上一罪關係，就在公眾得出入之場所賭博財
    物犯行部分，則與違法經營電子遊戲場業之犯行，具有牽連
    關係，亦為裁判上一罪，均為起訴效力所及，本院自應一併
    予以審理。
三、原審予以論科，固非無見，惟查：被告於附表2 所犯之違法
    經營電子遊戲場業之犯行及附表2 編號10所犯在公眾得出入
    之場所賭博財物犯行部分，原審均未及斟酌，尚有未洽，其
    論罪科刑自有可議，上訴人之上訴為有理由，應由本院予以
    撤銷改判。爰審酌被告犯後坦承大部犯行，然就所涉在公眾
    得出入之場所賭博財物犯行部分，仍堅詞否認；且其違法經
    營多達11家電子遊戲場業，甚至從事賭博財物之行為，又屢
    經警查獲多次，仍全然無視法規明文之禁令，持續於不同時
    、地違法經營多家電子遊戲場，足見其惡性甚鉅，犯罪情節
    及所生實害亦均屬深重，自應從重量刑，以杜不法，原審未
    及審酌併案之連續在公眾得出入之場所賭博財物犯行及連續
    10件違法經營電子遊戲場業等之犯行，量刑自屬過輕等一切
    情狀，量處如主文所示之刑，並諭知易科罰金之折算標準，
    以示懲儆。扣案如附表1 、附表2 編號10所示之電動賭博機
    具、代幣，均依刑法第266 條第2 項之規定沒收。另於附表
    1 、附表2 編號10所示行為而扣案之賭資，業經交付予客人
    方品龍、涂文傑，已如前述，既非屬當場賭博之器具，亦非
    在賭臺或兌換籌碼處之財物，爰不為沒收之諭知，附此敘明
    。如附表2 （除編號10外）所示之電子遊戲機具、代幣等物
    ，係供違法經營電子遊戲場業所用之物，如附表2 編號1 所
    示機具內之現金，則係違法經營電子遊戲場業所得之物，均
    為被告所有，分別依刑法第38條第1 項第2 款、第3 款之規
    定宣告沒收之。
四、按檢察官聲請以簡易判決處刑之案件，經法院認為有第451
    條之1 第4 項但書之情形者，應適用通常訴訟程序審判之，
    刑事訴訟法第452 條定有明文；且對於簡易判決之上訴，準
    用刑訴法第3 編第1 章及第2 章之規定，管轄第二審之地方
    法院合議庭受理簡易判決上訴案件，應依通常程序審理。其
    認案件有刑訴法第452 條之情形者，應撤銷原判決，逕依通
    常程序為第一審判決，法院辦理刑事訴訟簡易程序案件應行
    注意事項第14項亦有規定；查檢察官上訴及移送併辦部分，
    本院認定被告係犯連續在公眾得出入之場所賭博財物罪及連
    續違法經營電子遊戲場業等罪，與被告原審所犯之連續違法
    經營電子遊戲場業罪，具有裁判上一罪之關係，已如前述，
    惟被告於本院併案部分多達11件違法經營電子遊戲場業，顯
    與原簡易處刑判決認定時之僅1 件單純違法經營電子遊戲場
    業罪之犯罪事實，情節輕重相差甚鉅，足認檢察官之聲請簡
    易判決處刑已屬不當，而有刑事訴訟法第451 條之1 第4 項
    但書第4 款之情形，依前揭法律規定，原審未及審酌併案部
    分之罪，逕予適用簡易處刑程序，尚有未洽，應由本院合議
    庭逕依通常程序審理後，而為第一審之判決，檢察官或被告
    如不服本判決，仍得於法定上訴期間內，向管轄之第二審法
    院提起上訴，附此敘明。
據上論斷，應依刑事訴訟法第455 條之1 第3 項、第452 條、第
369 條第1 項前段、第364 條、第273 之1 第1 項、第299 條第
1 項前段，電子遊戲場業管理條例第22條，刑法第11條前段、第
28條、第266 條第1 項前段、第55條、第56條、第41條第1 項前
段、第266 條第2 項、第38條第1 項第2 款、第3 款，罰金罰鍰
提高標準條例第2 條，判決如主文。
本案經檢察官甲○○到庭執行職務。
中    華    民    國  94    年    10     月     20    日
        　　　　　　刑事第二庭審判長法  官  邱永貴
                                    法  官  高思大
                                    法　官  何佩陵
以上正本證明與原本無異。
如不服本判決，應於判決送達後10日內向本院提出上訴狀，上訴
於台灣高等法院高雄分院（須附繕本）。
中    華    民    國  94    年    10     月     20    日
                                    書記官  張家瑜
附錄本判決論罪科刑法條全文：
電子遊戲場業管理條例第15條：
未依本條例規定辦理營利事業登記者，不得經營電子遊戲場業。
電子遊戲場業管理條例第22條：
違反第15條規定者，處行為人1年以下有期徒刑、拘役或科或併
科新台幣50萬元以上250萬元以下罰金。
刑法第266條：
在公共場所或公眾得出入之場所賭博財物者，處1 千元以下罰金
。但以供人暫時娛樂之物為賭者，不在此限。
當場賭博之器具與在賭檯或兌換籌碼處之財物，不問屬於犯人與
否，沒收之。
附表1  原審部分：94年偵字第6287、6736號
┌───┬────┬───────┬───┬─────┐
│時  間│ 地 點  │ 行為人（除陳 │查 獲 │扣  案  物│
│      │        │ 茂池外）及行 │      │          │
│      │        │ 為方式       │時 間 │          │
├───┼────┼───────┼───┼─────┤
│94.3.9│高雄市三│僱用成年人店員│94.3. │電子遊戲機│
│起至  │民區鼎金│劉謀賢於櫃臺擔│12    │：縱橫四海│
│94.3. │中街1-2 │任為客人兌換代│18時  │1台 、決戰│
│12    │號附1之 │幣、洗分及兌換│      │網1 台、＠│
│      │「生活便│現金之工作    │      │瑪1 台（聲│
│      │利商店」│              │      │請簡易判決│
│      │        │              │      │處刑書誤繕│
│      │        │              │      │＠貓）、網│
│      │        │              │      │豹1 台、水│
│      │        │              │      │果精靈1 台│
│      │        │              │      │（聲請簡易│
│      │        │              │      │判決處刑書│
│      │        │              │      │誤繕癸果精│
│      │        │              │      │靈）、超級│
│      │        │              │      │招財貓1 台│
│      │        │              │      │（聲請簡易│
│      │        │              │      │判決處刑書│
│      │        │              │      │誤繕為超級│
│      │        │              │      │招才貓）、│
│      │        │              │      │景品販賣機│
│      │        │              │      │2台       │
│      │        │              │      │          │
└───┴────┴───────┴───┴─────┘
  附表2
┌─┬───┬─────┬─────────┬────┐
│編│起 迄 │地      點│共     犯     及  │偵查案號│
│號│時 間 │          │扣     案     物  │（併案）│
├─┼───┼─────┼─────────┼────┤
│  │94.3. │高雄市小港│小瑪琍電玩主機2 台│94偵字第│
│  │26起至│區○○路25│（含IC板2 塊）、螢│9798號  │
│一│94.4. │2 號對面之│幕及鍵盤各2 組、招│（上訴）│
│  │16    │「上將釣蝦│財貓電子遊戲機2 台│        │
│  │13時10│場」      │（含IC板2 塊）、現│        │
│  │分查獲│          │金3,940元         │        │
├─┼───┼─────┼─────────┼────┤
│  │94.3. │高雄市三民│電子遊戲機「滿貫王│94偵字第│
│  │15起至│區○○○路│」、「大車輪」、「│9359號  │
│二│94.3. │312 號1 樓│網豹」、「彈珠台」│（併案）│
│  │28    │之「二姊夫│各1 台（各含IC板1 │        │
│  │22時10│超商」    │塊）、代幣36枚    │        │
│  │分查獲│          │                  │        │
├─┼───┼─────┼─────────┼────┤
│  │94.3  │高雄市三民│電子遊戲機：網豹BA│94偵字第│
│  │22起至│區○○○街│R 2 台（含IC板2 塊│11689號 │
│三│94.5.9│1-2 號附1 │）、＠瑪BAR 、縱橫│（併案）│
│  │15時40│之「馨生活│四海各1 台（各含IC│        │
│  │分查獲│超商」    │板1 塊）、代幣478 │        │
│  │      │          │枚                │        │
├─┼───┼─────┼─────────┼────┤
│  │94.4. │高雄市三民│電子遊戲機：超級招│94偵字第│
│  │25起至│區○○路  │財貓2 台、水果精靈│12776號 │
│四│94.5.2│201 號之「│販賣機2 台（各含IC│（併案）│
│  │15時40│金順超商」│板1 塊）、代幣44枚│        │
│  │分查獲│          │                  │        │
│  │      │          │                  │        │
├─┼───┼─────┼─────────┼────┤
│  │94.5. │高雄市三民│電子遊戲機：網豹BA│94偵字第│
│  │17起至│區○○路17│R 2台、＠瑪BAR 2台│14170 號│
│五│94.5. │6 號之「娃│、賽馬1 台、縱橫四│（併案）│
│  │19    │娃世界」  │海1 台（各含IC板1 │        │
│  │15時40│          │塊）              │        │
│  │分查獲│          │                  │        │
├─┼───┼─────┼─────────┼────┤
│  │94.4.1│高雄市三民│電子遊戲機：水果精│94偵字第│
│  │起至94│區○○○路│靈販賣機4 台、超級│14607號 │
│六│.5.19 │300 號之「│招財貓2 台（各含IC│（併案）│
│  │15時43│娃娃樂園」│板1塊）           │        │
│  │分查獲│          │                  │        │
│  │      │          │                  │        │
├─┼───┼─────┼─────────┼────┤
│  │94.6. │高雄市三民│電子遊戲機：＠瑪BA│94偵字第│
│  │15起至│區○○路17│R 1台、網豹BAR 1台│15671號 │
│七│94.6. │5 號之「二│、縱橫四海1 台（各│（併案）│
│  │22    │姊夫超商」│含IC板1 塊）、代幣│        │
│  │15時15│          │444枚             │        │
│  │分查獲│          │                  │        │
├─┼───┼─────┼─────────┼────┤
│  │94.6. │高雄市楠梓│電子遊戲機：超級超│94偵字第│
│  │15起至│區○○路31│財貓2 台、夢幻精靈│20338 號│
│八│94.6. │5 號1 樓之│禮品機2 台、時來運│（併案）│
│  │27    │「幸運星娃│轉1 台、世界盃1 台│        │
│  │11時50│娃世界」  │（各含IC板1 塊）  │        │
│  │分查獲│          │                  │        │
├─┼───┼─────┼─────────┼────┤
│  │94.7.4│高雄市三民│電子遊戲機＠瑪BAR │94偵字第│
│  │起至  │區○○○路│1 台、網豹BAR 2台 │16689 號│
│九│94.7.7│300 號之「│（各含IC板1塊）   │（併案）│
│  │18時45│二姊夫超商│                  │        │
│  │分查獲│」        │                  │        │
│  │      │          │                  │        │
├─┼───┼─────┼─────────┼────┤
│  │94.4初│高雄市德賢│僱用成年人李美玲為│94偵字第│
│  │起至  │路590 號之│店員，負責看櫃臺、│16467號 │
│十│94.4. │「彩色人生│兌換代幣、洗分、換│（併案）│
│  │12    │」        │零錢電子遊戲機：超│        │
│  │16時30│          │級招財貓2 台、水果│        │
│  │分查獲│          │精靈販賣機1 台（各│        │
│  │      │          │含IC板1 塊）、代幣│        │
│  │      │          │1350枚            │        │
│  │      │          │                  │        │
└─┴───┴─────┴─────────┴────┘
